臺灣新竹地方法院民事裁定  
110年度抗字第16號
抗  告  人  黃暄婷  

相  對  人  卓月娥  
上列抗告人因與相對人間聲請本票裁定強制執行事件，抗告人對
於中華民國110年1月5日本院109年度司票字第2329號民事裁定提
起抗告，本院裁定如下：
    主  文
抗告駁回。
抗告程序費用新臺幣壹仟元由抗告人負擔。
    理  由
一、按執票人向本票發票人行使追索權時，得聲請法院裁定後強
    制執行；發票人主張本票係偽造、變造者，於本票裁定送達
    後20日內，得對執票人向為裁定之法院提起確認之訴，票據
    法第123條及非訟事件法第195條第1項分別定有明文。次按
    本票執票人，依票據法第123條規定，聲請法院裁定許可對
    發票人之強制執行，係屬非訟事件，此項聲請之裁定，及抗
    告法院之裁定，僅依非訟事件程序，就本票形式上之要件是
    否具備予以審查為已足，並無確定實體上法律關係存否之效
    力，如發票人就票據債務之存否有爭執時，應由發票人提起
    確認之訴，以資解決（最高法院57年台抗字第76號、56年台
    抗字第714號判例意旨參照）。
二、相對人於原審聲請意旨略以：相對人執有抗告人所簽發如原
    裁定附表所示之本票2紙（下稱系爭本票），其中編號1發票
    日為民國（下同）109年6月14日、票面金額新臺幣（下同）
    40,000元，到期日為109年6月14日，編號2發票日為109年10
    月12日、票面金額30,000元，到期日為109年10月12日，並
    均免除作成拒絕證書。詎於上開本票到期後，經相對人向抗
    告人提示未獲付款，為此提出系爭本票，聲請裁定准許強制
    執行。
三、抗告人抗告意旨略以：原裁定附表编號1之本票、票面金額
　　40,000元，但相對人預扣利息8,000元，故抗告人實拿32,00
    0元，另編號2本票票面金額30,000元，相對人預扣利息14,0
    00元，抗告人實拿16,000元，核與原裁定之金額不符。為此
    ，爰提起抗告，請求廢棄原裁定等語。
四、經查，相對人主張其執有抗告人簽發之系爭本票，並免除作
    成拒絕證書，詎屆期提示未獲付款，依票據法第123條規定
    ，聲請裁定許可強制執行等情，業據其提出系爭本票為證（
    見原審卷第7 頁），且經原審形式上審核系爭本票應記載事
    項均齊備，並無票據無效情形存在，抗告人既為發票人，依
    法應負發票人責任，原裁定據以准許強制執行，自無不合。
    至抗告人抗告理由以系爭本票相對人有預扣利息，抗告人實
    拿金額與本票所載面額不符等語置辯，核屬實體法上之爭執
    ，揆諸前揭說明，應由抗告人另行提起訴訟以資解決，並非
    本件非訟程序所得審究。從而，抗告意旨指摘原裁定不當，
    求予廢棄，為無理由，應予駁回。
五、據上論結，本件抗告為無理由，依非訟事件法第46條、第21
    條、第24條第1項，民事訴訟法第495 條之1第1項、第449條
    第1項、第95條、第78條，裁定如主文。 
中　　華　　民　　國　　110 　年　　3 　　月　　10　　日
                  民事第一庭審判長法   官  楊明箴
　　　　　　　　　                法   官  蔡欣怡
                                  法   官  王碧瑩
以上正本係照原本作成。
本件不得再抗告。
中　　華　　民　　國　　110 　年　　3 　　月　　12　　日
                                  書記官　劉亭筠